【裁判字號】    97,易,557
【裁判日期】    970731
【裁判案由】    家庭暴力防治法等
【裁判全文】
臺灣雲林地方法院刑事判決               97年度易字第557號
公  訴  人  臺灣雲林地方法院檢察署檢察官
被      告  甲○○
上列被告因違反家庭暴力防治法等案件，經檢察官提起公訴（97
年度偵字第2762、2793號），本院判決如下：
    主    文
甲○○犯違反保護令罪，處有期徒刑肆月；又犯違反保護令罪，
處有期徒刑伍月。應執行有期徒刑捌月。
    事    實
一、甲○○與乙○○為夫妻，為家庭暴力防治法第3 條第1 款所
    列之家庭成員關係。甲○○因曾對乙○○實施家庭暴力行為
    ，經本院家事法庭於民國97年3 月20日，以96年度家護字第
    654 號核發民事通常保護令，裁定令甲○○不得對乙○○實
    施身體或精神上不法侵害之行為，復同年4 月25日，補充裁
    定上開保護令之有效期間為1 年，上開民事通常保護令，並
    經送達予甲○○收受。詎甲○○竟基於傷害、恐嚇及違反上
    開保護令之犯意，分別於上開保護令有效期間，在雲林縣麥
    寮鄉崙後村沙崙後226 之90號乙○○居所，為下列違反該保
    護令之行為：
  (一)甲○○於97年5 月26日凌晨2 時許，在上開乙○○居所，除
    徒手勒住乙○○脖子，毆打其頸部及胸部多處，致乙○○受
    有左臉部瘀血2 公分×1.2 公分、左鎖骨下瘀血0.6 公分×
    0.6 公分、右頸部瘀血4 公分×0.6 公分、左頸部瘀血2.5
    公分×0.7 公分、左腕部背側1.5 公分×0.9 公分等傷害外
    ，並將乙○○壓倒在地，向乙○○恫嚇稱：「要給你死」等
    語，使乙○○心生畏懼，致生危害於乙○○生命、身體之安
    全，上開行為已對乙○○實施身體及精神上之不法侵害，因
    而違反本院所為上開保護令裁定。嗣經乙○○報警查獲，警
    員將甲○○以違反保護令、傷害等罪之現行犯移送臺灣雲林
    地方法院檢察署，甲○○於偵訊時保證不會再犯後，經該署
    檢察官於同日下午5 時2 分許諭知飭回。
  (二)詎甲○○於97年5 月26日下午5 時2 分許離開臺灣雲林地方
    法院檢察署後，復於同日下午5 時50分許，前往上開乙○○
    居所，徒手毆打乙○○胸部等處，因乙○○欲逃離該處，又
    徒手勒住其脖子，向乙○○恫嚇稱：「要給你死」等語，使
    乙○○心生畏懼，致生危害於乙○○生命、身體之安全，乙
    ○○並因此受有左膝部背側擦傷、左臉部、右鎖骨下、右頸
    部、左頸部、前頸部瘀血等傷害，上開行為已對乙○○實施
    身體及精神上之不法侵害，因而違反本院所為上開保護令裁
    定，嗣經乙○○報警查獲。
二、案經乙○○訴由雲林縣警察局臺西分局報告臺灣雲林地方法
    院檢察署檢察官偵查起訴。
    理    由
壹、程序方面：
一、按除簡式審判程序、簡易程序及第376 條第1 款、第2 款所
    列之罪之案件外，第一審應行合議審判，刑事訴訟法第284
    條之1 定有明文。本件被告甲○○所犯傷害、恐嚇及違反保
    護令等案件，均屬刑事訴訟法第376 條第1 款所列之罪之案
    件，依同法第284 條之1 規定，第一審自毋庸行合議審判，
    合先敘明。
二、證據能力方面：
    按被告以外之人於審判外陳述，雖不符刑事訴訟法第159 條
    之1 至之4 之規定，而經當事人於審判程序同意作為證據，
    法院審酌該言詞陳述或書面陳述作成時情況，認為適當者，
    亦得為證據；當事人、代理人或辯護人於法院調查證據時，
    知有同法第159 條第1 項不得為證據之情形，而未於言詞辯
    論終結前聲明異議者，視為有前項之同意，同法第159 條之
    5 定有明文。本件檢察官所舉所有書面及言詞陳述之證據能
    力，業經被告甲○○於本院審理時表明同意作為證據，本院
    審酌該等供述證據之取得過程並無瑕疵，與本件待證事實間
    復具有相當之關聯性，以之為本件證據尚無不當，自得採為
    證據。
貳、實體方面：
一、認定事實所憑之證據及理由：
    上揭犯罪事實，業據被告甲○○坦白承認，核與告訴人乙○
    ○指訴之情節相符，並有本院96年度家護字第654號民事裁
    定2 份、黃榮標診所診斷證明書2 紙、照片6 張等在卷可稽
    ，足認被告自白與事實相符，自可採信。本件事證已臻明確
    ，被告犯行堪予認定，應依法論科。
二、論罪科刑：
  (一)按家庭暴力防治法所稱「家庭暴力」者，謂家庭成員間實施
    身體或精神上不法侵害之行為，家庭暴力防治法第2條第1款
    定有明文。被告為告訴人乙○○之配偶，2 人間具有家庭暴
    力防治法第3 條第1 款所列之家庭成員關係，故被告傷害、
    恐嚇告訴人，已屬對告訴人為身體及精神上不法侵害之違反
    保護令行為，核係犯家庭暴力防治法第61條第1 款之違反保
    護令罪及刑法第277 條第1 項之傷害罪、同法第305 條之恐
    嚇危害安全罪。
  (二)被告分別於上開犯罪事實一(一)、一(二)所示時、地，所犯違反
    保護令罪、傷害罪及恐嚇罪間，均屬一行為同時觸犯三罪名
    ，為想像競合犯，應均依刑法第55條之規定，各從一重之違
    反保護令罪處斷。
  (三)被告為上開犯罪事實欄一(一)之犯行後，即遭警逮捕，並移送
    臺灣雲林地方法院檢察署，被告於檢察官訊問時供稱：「（
    問：你回家是否還會打你太太？）絕對不會，我可以保證。
    我只是要改變她的個性。我回去不會再騷擾她。」等語（見
    臺灣雲林地方法院檢察署97年度偵字第2793號卷第7 頁至第
    8 頁），詎被告於離開臺灣雲林地方法院檢察署後，即再為
    上開犯罪事實欄一(二)之犯行，顯見被告係另行起意違反保護
    令，傷害及恐嚇告訴人。是被告上開二違反保護令之犯行，
    犯意各別，行為互殊，應予分論併罰。
  (四)爰審酌被告有毒品、公共危險、傷害等前科，素行不佳，有
    臺灣高等法院被告前案紀錄表1 份在卷可按，其一再起意對
    告訴人乙○○實施暴行，致乙○○身心受創，且漠視本院核
    發之保護令裁定，惡性非輕，惟念其僅國中畢業，智識程度
    不高，且於犯後坦承犯行，態度尚可，及各次犯罪之動機、
    目的、手段、所生危害等一切情狀，分別量處如主文所示之
    刑，並定其應執行刑，以資懲儆。
參、應適用之法律：
(一)刑事訴訟法第284條之1、第299條第1項前段。
(二)家庭暴力防治法第61條第1款。
(三)刑法第11條前段、第277 條第1 項、第305 條、第55條、第51
  條第5 款。
(四)刑法施行法第1 條之1。
本案經檢察官江柏青到庭執行職務。
中    華    民    國    97    年    7     月    31    日
                  刑事第六庭  法  官  黃楹榆
以上正本證明與原本無異
如不服本判決，應於判決收受後10日內，向本院提出上訴狀（須
附繕本）。
                              書記官  李雅怡
中    華    民    國    97    年    7     月    31    日
附錄本案論罪科刑法條全文：
家庭暴力防治法第61條
違反法院依第 14 條第 1 項、第 16 條第 3 項所為之下列裁定
者，為本法所稱違反保護令罪，處3 年以下有期徒刑、拘役或科
或併科新臺幣10萬元以下罰金：
  一、禁止實施家庭暴力。
  二、禁止騷擾、接觸、跟蹤、通話、通信或其他非必要之聯絡
      行為。
  三、遷出住居所。
  四、遠離住居所、工作場所、學校或其他特定場所。
  五、完成加害人處遇計畫。
刑法第277條
傷害人之身體或健康者，處 3 年以下有期徒刑、拘役或 1 千元
以下罰金。
犯前項之罪因而致人於死者，處無期徒刑或 7 年以上有期徒刑；
致重傷者，處 3 年以上 10 年以下有期徒刑。
刑法第305條
以加害生命、身體、自由、名譽、財產之事，恐嚇他人致生危害
於安全者，處2 年以下有期徒刑、拘役或3 百元以下罰金。


司法院資訊處製作；財團法人民間司法改革基金會備份。
